---
title: "Regression on dplyr"
author: "HYO"
date: '2020 5 23 '
output: html_document
---

#### Regression on dplyr
##### Data
```{r}
dat = data.frame(Y=c(13, 33.8, 15.4, 20, 17.8, 14.4, 14.9, 9.2, 17.1, 22.4),
                 X1 = c(60.8, 94.8, 70.8, 55.9, 54.1, 63.1, 53.6, 67.1, 53.6, 74.5),
                 X2 = c(171, 171, 179, 147, 156,170, 157, 180, 160, 150),
                 X3 = c(1, 2, 1, 2, 2, 1, 1, 1, 1, 1))

str(dat)
```

##### Regression
   + 데이터 dat을 사용하여 Y를 종속변수로 X1,X2,X3를 독립변수로 두어 회귀분석을 실시한다 (lm 함수 사용)
   + `anova`함수를 사용하여 분산분석 시행
    - p-value값을 보면 유의수준 5%하에서 X1과 X2 변수가 유의한 변수임을 알 수 있다 
```{r}
reg = lm(Y ~ X1+X2+X3,data=dat)
anova(aov(reg))
```

   + `summary`함수를 사용하여 reg의 결과 값을 요약하여 나타낸다
    - X1와 X2의 변수가 유의하다는 것을 알 수 있으며 회귀계수를 통해 Y값을 예측 할 수 있다
    - X1의 값이 한 단위 증가함에 따라 Y값은 평균적으로 0.42587만큼 증가한다
```{r}
summary(reg)
```
   
##### Regression on dplyr
  + `do(reg=lm(Y~X1+X2+X3,data=.))`를 통해 회귀식을 구성한다
  + `do(anova(.$reg))`를 통해 분산분석 결과를 도출 할 수 있다
```{r}
library(dplyr)
library(broom)
library(devtools)
doReg=dat %>% do(reg=lm(Y~X1+X2+X3,data=.))
ANOVAreg=doReg%>% rowwise %>% do(anova(.$reg))             #ANOVA result
ANOVAreg=as.data.frame(ANOVAreg)
ANOVAreg
```

  + `tidy(doReg,reg)`를 통해 summary값을 도출 할 수 있다
```{r}
tidy(doReg,reg)  
```

  + `glance`
    - r.squared : 결정계수
    - adj.r.squared : 수정된 결정계수
    - sigma : 표준편차
    - statistic : 통계량
    - p.value :  관찰된 데이터의 검정통계량이 귀무가설을 지지하는 정도를 확률
    - df : 자유도
    - logLik : 최대가능도
```{r}
glance(doReg,reg)
```

##### Regression for series of column on dplyr
##### Using loop
  + for문을 활용하여 회귀계수를 추정할 수 있음
    - intercept(절편)이 없는 모형으로 위의 결과와 다를 수 있다
    - p-value값을 살펴본 결과 X1만이 유의수준 5%하에서 유의함을 알 수 있다
```{r}
dat_x=dat[,c(2:4)]
dat_y=dat[,1]
main=list(); int=list()
for(i in names(dat_x)){ 
    x <- dat_x[[i]]                                             
    main[[i]] = summary(lm(dat_y~x))$"coefficients"[2,c(1,4)] 
}
result=data.frame(main)
result_t=t(result)
result_t
```


##### Using tidy
  + `tidy` 활용하여 회귀계수를 추정할 수 있음
    - `map`함수: 벡터를 입력으로 각 조각에 함수를 적용한 후, 입력과 길이가 같고 이름들이 같은 새로운 벡터를 반환함(for문보다 효율적임)
```{r}
library(purrr)
library(tidyr)
Estimate <- map(dat_x, function(x) tidy(lm(dat_y~x))[2,c(2)])
p_value <- map(dat_x, function(x) tidy(lm(dat_y~x))[2,c(5)])

Estimate = Estimate %>% as.data.frame() 
names(Estimate) = c("X1","X2","X3")
Estimate = t(Estimate) %>% as.data.frame()
names(Estimate) = "Estimate"

p_value = p_value%>% as.data.frame() 
names(p_value) = c("X1","X2","X3")
p_value = t(p_value) %>% as.data.frame()
names(p_value) = "p_value"

main=cbind(Estimate,p_value)
main
```


##### example
   + tidy
    - get the coefficients by group in a tidy data_frame
```{r}
df.h = data.frame( 
  hour     = factor(rep(1:24, each = 21)),
  price    = runif(504, min = -10, max = 125),
  wind     = runif(504, min = 0, max = 2500),
  temp     = runif(504, min = - 10, max = 25)  
)

dfHour = df.h %>% group_by(hour) %>%
  do(fitHour = lm(price ~ wind + temp, data = .))

dfHourCoef = tidy(dfHour, fitHour)
dfHourCoef
```

   + argument
    - get the predictions by group in a tidy data_frame
```{r}
dfHourPred = augment(dfHour, fitHour)
dfHourPred
```

   + glance
    - get the summary statistics by group in a tidy data_frame
```{r}
dfHourSumm = glance(dfHour, fitHour)
dfHourSumm
```