---
title: "R에서 macro사용법"
author: "hyo"
date: '2020 5 13 '
output: html_document
---

### eval(parse(text=“something”))의 샘플코드
  + SAS macro의 %eval(&macrovar)와 같은 역할
  + string을 evaluate해서 객체명으로 사용할 수 있게 만드는 것
  + 객체는 변수 명을 지칭할 수도 있다
  + 이는 for-loop를 돌릴때 아주 유용하게 사용할 수 있다

##### example1
 + 포트폴리오 100개를 각각의 변수명으로 저장해두고 관리를 하고 있는 상황이라고 생각해보자. 즉, pf1부터 pf100까지의 100개의 객체를 다루고 있는 상황이여서, 각각의 객체 안에 각각 50개씩 주식이 저장되어 있는 상황
 + 이 때 이러한 포트폴리오들을 한꺼번에 편리하게 어떤 계산을 해주기 위해서는 loop를 돌려야 하는데, 이 pf1부터 pf100까지를 지칭할 수 있는 매크로변수가 필요하다
 
 + 이러한 경우 일반적인 for loop으로 돌리기 위해서는 아래 코드와 같다

```{r}
#for(i in 1:100){
#  pf(i)? pf[i]? pfi? 
#}
```

 + 매크로를 사용하기 위한 코드는 다음과 같다
```{r}
#for(i in 1:100){
#  eval(parse(text=paste0("pf",i)))
#}
```


#### example2
  + 예제데이터를 생성하여 위의 매크로를 사용해보자
  + 각 주식코드와 수익률, 그리고 시가총액을 랜덤하게 만든다
```{r}
library(dplyr)
# 1. Generate sample dataset (1000 stocks)
mydat = data.frame(stockcode = paste0("A",1:5000), ret = rnorm(5000,1.1,0.4),
                   mktcap = 8000 + rnorm(5000, mean=0, sd=2000))
head(mydat)
summary(mydat)
```

  + 시가총액 기준으로 포트폴리오 100개를 만든다.
  + assign함수를 사용해서 pf1부터 pf100까지의 변수를 할당
  
```{r}
# 2. Before portfolio construction, sort according to market cap
mydat = mydat %>%
  arrange(mktcap)
head(mydat)
```

```{r}
# 3. Assign stocks to pf1~pf100
for(i in 1:100){
  assign(paste0("pf",i),
         mydat[c(i*10-9):c(i*10),])
}
pf1
pf100
```

  + 현재 다음과 같이 시가총액 기준으로 만들어진 포트폴리오 100개를 다루고 있다고 가정 
  + 우리에게 주어진 것이 포트폴리오 100개라고 가정 
  + 이 때 각 포트폴리오별로 수익률의 평균, 분산, 최소값, 최대값을 구하고 싶다면?
  + pf1~pf100을 이용하여 각각의 포트폴리오 별로 평균, 분산, 최소값, 최대값을 구하기 
  + 이 때 pf1~pf100을 지칭하게 되는데, 이 과정에서 eval(parse(text)) 함수를 통해 이것을 지칭할 수 있다

```{r}
result = data.frame(mean=mean(pf1$ret), sd=sd(pf1$ret), 
                    min=min(pf1$ret), max=max(pf1$ret))

# 4. portfolio
for(i in 2:100){
  sampledat = eval(parse(text=paste0("pf",i)))$ret
  result = rbind(result,
  c(mean(sampledat), sd(sampledat), min(sampledat), max(sampledat)))
}
```

  + 위의 for문의 eval(parse(text=paste0("pf,i))) 부분이 pf1부터 pf100까지를 지칭하는 부분이다 

  + 계산한 내용을 체크하기
```{r}
# 5. check
head(result,1)
summary(pf1$ret)
tail(result,1)
summary(pf100$ret)
```


### function 사용하는법

```{r}
rm(list=ls())
library("foreign")
library("plm")
library("lmtest")
library("stargazer")
library("dplyr")
library(sandwich)
```

##### DOUBLE CLUSTERING
```{r}

vcovDC = function(x, ...){
  vcovHC(x, cluster="group", ...) + 
    vcovHC(x, method=c("arellano"), type=c("sss"),cluster = c("time"), ...) - 
    vcovHC(x, method="white1", ...)
}
```

##### Table1
  + 2016년 3월 18일 전,후 기준으로 Time변수를 만든다
  + Ordinary Least Squares (OLS) linear regression : 선형회귀분석
    - Time과Treatment의 교호작용 확인 
    - R은 페널데이터를 직접 인식할 수 없기 떄문에, index를 활용하여 지정을 해주어야함.
    페널 데이터에서 각 항은 symbol, date에 따라서 변화한다
    - ALPHA는 Time과Treatment에 의해 영향을 받는다. : 풀링방식으로 돌려놓음
  + `stargazer`함수를 활용하여 latex형식으로 table을 만들 수 있다
    
```{r}
basic_diff = function(DF=DF_2016, time = "before", remove.week=0){
  
  # Condition
  if (time =="before"){
    mydat = DF[DF$Date<170000 & DF$Date>150700, ]
    mydat$Time = ifelse(mydat$Date<160328, 0, 1)
    if (remove.week == 1){
      mydat = mydat[mydat$Date<160321 | mydat$Date>160404, ]
    }
    if (remove.week == 2){
      mydat = mydat[mydat$Date<160314 | mydat$Date>160411, ]
    }
  }
  if (time =="after"){
    mydat = DF[DF$Date>=160328, ]
    mydat$Time = ifelse(mydat$Date<170000, 0, 1)
    if (remove.week == 1){
      mydat = mydat[mydat$Date<161225 | mydat$Date>170108, ]
    }
    if (remove.week == 2){
      mydat = mydat[mydat$Date<161218 | mydat$Date>170115, ]
    }
  }
  
  # OLS
  p.ols = plm(CAPM.ALPHA ~ Time + Treatment + I(Time*Treatment), model="pooling", index=c("Symbol", "Date"), data=mydat);summary(p.ols)
  model1 = coeftest(p.ols); model1
  p.ols = plm(FF3F.ALPHA ~ Time + Treatment + I(Time*Treatment), model="pooling", index=c("Symbol", "Date"), data=mydat);summary(p.ols)
  model2 = coeftest(p.ols); model2
  p.ols = plm(CARHART4F.ALPHA ~ Time + Treatment + I(Time*Treatment), model="pooling", index=c("Symbol", "Date"), data=mydat);summary(p.ols)
  model3 = coeftest(p.ols); model3
  
  # DOUBLE CLUSTERING
  p.ols = plm(CAPM.ALPHA ~ Time + Treatment + I(Time*Treatment), model="pooling", index=c("Symbol", "Date"), data=mydat);summary(p.ols)
  model4 = coeftest(p.ols, vcov = function(x) vcovDC(x)); model4
  p.ols = plm(FF3F.ALPHA ~ Time + Treatment + I(Time*Treatment), model="pooling", index=c("Symbol", "Date"), data=mydat);summary(p.ols)
  model5 = coeftest(p.ols, vcov = function(x) vcovDC(x)); model5
  p.ols = plm(CARHART4F.ALPHA ~ Time + Treatment + I(Time*Treatment), model="pooling", index=c("Symbol", "Date"), data=mydat);summary(p.ols)
  model6 = coeftest(p.ols, vcov = function(x) vcovDC(x)); model6
  
  
  stargazer(model1,model2,model3,model4,model5,model6, type="latex", title=paste0("T1_basic_diff_", time, "_r", remove.week), 
            out = paste0("output/txt/T1_basic_diff_", time, "_r", remove.week, ".txt"))
  stargazer(model1,model2,model3,model4,model5,model6, type="latex", title=paste0("T1_basic_diff_", time, "_r", remove.week), 
            out = paste0("output/tex/T1_basic_diff_", time, "_r", remove.week, ".tex"))
}
```


##### Table2
  + pre sort Portfolio
    - 방법으로는 DollarVolume, Amihud, percent_quoted_spread, dollar_quoted_spread를 사용할 수 있다(default : DollarVolume)
    - DollarVolume방법인 경우 오름차순으로, 나머지 방법으로는 내림차순으로 정렬한다
  + `assign`함수 : 변수를 생성하는 함수로 symbol을 활용하여 portfolio1,2,3,4,5를 만들어 준다
  
```{r}
pre_sort = function(DF=DF_2016, time = "before", method = "DollarVolume", remove.week=0){
  
  # Condition
  if (time =="before"){
    mydat = DF[DF$Date<170000 & DF$Date>150700, ]
    mydat$Time = ifelse(mydat$Date<160328, 0, 1)
    if (remove.week == 1){
      mydat = mydat[mydat$Date<160321 | mydat$Date>160404, ]
    }
    if (remove.week == 2){
      mydat = mydat[mydat$Date<160314 | mydat$Date>160411, ]
    }
  }
  if (time =="after"){
    mydat = DF[DF$Date>=160328, ]
    mydat$Time = ifelse(mydat$Date<170000, 0, 1)
    if (remove.week == 1){
      mydat = mydat[mydat$Date<161225 | mydat$Date>170108, ]
    }
    if (remove.week == 2){
      mydat = mydat[mydat$Date<161218 | mydat$Date>170115, ]
    }
  }
  mydat2 = mydat
  
  # PRE-SORTING
  temp = DF[DF$Symbol %in% treatmentfirm,]
  temp = temp[temp$Date<160328,]
  temp = temp %>% group_by(Symbol) %>% summarise(method = mean(eval(parse(text = method))))
  
  # TO ASSIGN ILLIQUID TO PORTFOLIO 1
  if(method =="DollarVolume"){
    temp = as.data.frame(temp[order(temp$method),])
  }
  if(method =="Amihud" | method =="percent_quoted_spread" | method =="dollar_quoted_spread"){
    temp = as.data.frame(temp[order(temp$method, decreasing = T),])
  }
  
  # DIVIDE QUINTILE
  for (i in 1:5){
    assign(paste0("portfolio",i), temp$Symbol[(8*i-7):(8*i)])
  }
  
  # RESULT TABLE SETTING
  res = as.data.frame(matrix(0,nrow = 15, ncol=5))
  colnames(res) = paste0(paste0("LIQ.",c("L",2:4, "H")))
  rownames(res) = paste0(rep(c("CAPM_", "3F_","4F_"),each=5), c("beta", "s.e.", "t", "s.e.dc", "t.dc"))
  
  # REGRESSION
  for (i in 1:5){
    mydat = mydat2[!(mydat2$Symbol %in% treatmentfirm) | mydat2$Symbol %in% eval(parse(text=paste0("portfolio", i))),]
    
    
    # OLS
    p.ols = plm(CAPM.ALPHA ~ Time + Treatment + I(Time*Treatment), model="pooling", index=c("Symbol", "Date"), data=mydat);summary(p.ols)
    model1 = coeftest(p.ols); model1
    p.ols = plm(FF3F.ALPHA ~ Time + Treatment + I(Time*Treatment), model="pooling", index=c("Symbol", "Date"), data=mydat);summary(p.ols)
    model2 = coeftest(p.ols); model2
    p.ols = plm(CARHART4F.ALPHA ~ Time + Treatment + I(Time*Treatment), model="pooling", index=c("Symbol", "Date"), data=mydat);summary(p.ols)
    model3 = coeftest(p.ols); model3
    
    # DOUBLE CLUSTERING
    p.ols = plm(CAPM.ALPHA ~ Time + Treatment + I(Time*Treatment), model="pooling", index=c("Symbol", "Date"), data=mydat);summary(p.ols)
    model4 = coeftest(p.ols, vcov = function(x) vcovDC(x)); model4
    p.ols = plm(FF3F.ALPHA ~ Time + Treatment + I(Time*Treatment), model="pooling", index=c("Symbol", "Date"), data=mydat);summary(p.ols)
    model5 = coeftest(p.ols, vcov = function(x) vcovDC(x)); model5
    p.ols = plm(CARHART4F.ALPHA ~ Time + Treatment + I(Time*Treatment), model="pooling", index=c("Symbol", "Date"), data=mydat);summary(p.ols)
    model6 = coeftest(p.ols, vcov = function(x) vcovDC(x)); model6
    
    res[1:5, i] = c(as.numeric(model1[4,1:3]), as.numeric(model4[4,2:3]))
    res[6:10, i] = c(as.numeric(model2[4,1:3]), as.numeric(model5[4,2:3]))
    res[11:15, i] = c(as.numeric(model3[4,1:3]), as.numeric(model6[4,2:3]))
    
    
  }
  
  stargazer(res, type="latex", summary =F, 
            title=paste0("T2_pre sort_method", method,"_", time, "_r", remove.week), 
            out = paste0("output/txt/T2_pre sort_", method,"_", time, "_r", remove.week, ".txt"))
  stargazer(res, type="latex", summary =F, 
            title=paste0("T2_pre sort_method", method,"_", time, "_r", remove.week), 
            out = paste0("output/tex/T2_pre sort_", method,"_", time, "_r", remove.week, ".tex"))
  
}
```


##### Table3
  + Change-ratio sort Portfolio
  + eta, s.e., t, s.e.dc, t.dc를 구할 수 있다
```{r}
change_sort = function(DF=DF_2016, time = "before", method = "DollarVolume", remove.week=0){
  
  # Condition
  if (time =="before"){
    mydat = DF[DF$Date<170000 & DF$Date>150700, ]
    mydat$Time = ifelse(mydat$Date<160328, 0, 1)
    if (remove.week == 1){
      mydat = mydat[mydat$Date<160321 | mydat$Date>160404, ]
    }
    if (remove.week == 2){
      mydat = mydat[mydat$Date<160314 | mydat$Date>160411, ]
    }
  }
  if (time =="after"){
    mydat = DF[DF$Date>=160328, ]
    mydat$Time = ifelse(mydat$Date<170000, 0, 1)
    if (remove.week == 1){
      mydat = mydat[mydat$Date<161225 | mydat$Date>170108, ]
    }
    if (remove.week == 2){
      mydat = mydat[mydat$Date<161218 | mydat$Date>170115, ]
    }
  }
  mydat2 = mydat
  
  temp = mydat[mydat$Symbol %in% treatmentfirm,]
  temp = temp %>% group_by(Symbol, Time) %>% summarise(method = mean(eval(parse(text = method))))
  temp = as.data.frame(temp)
  temp = temp %>% group_by(Symbol) %>% mutate(method = (method - lag(method))/ lag(method))
  temp = as.data.frame(temp)
  temp = temp[temp$Time==1, -2]
  temp = temp[order(temp$method),]
  
  # DIVIDE QUINTILE
  for (i in 1:5){
    assign(paste0("portfolio",i), temp$Symbol[(8*i-7):(8*i)])
  }
  
  # RESULT TABLE SETTING
  res = as.data.frame(matrix(0,nrow = 15, ncol=5))
  colnames(res) = paste0(paste0("d.Ratio.",c("L",2:4, "H")))
  rownames(res) = paste0(rep(c("CAPM_", "3F_","4F_"),each=5), c("beta", "s.e.", "t", "s.e.dc", "t.dc"))
  
  # REGRESSION
  for (i in 1:5){
    mydat = mydat2[!(mydat2$Symbol %in% treatmentfirm) | mydat2$Symbol %in% eval(parse(text=paste0("portfolio", i))),]
    
    # OLS
    p.ols = plm(CAPM.ALPHA ~ Time + Treatment + I(Time*Treatment), model="pooling", index=c("Symbol", "Date"), data=mydat);summary(p.ols)
    model1 = coeftest(p.ols); model1
    p.ols = plm(FF3F.ALPHA ~ Time + Treatment + I(Time*Treatment), model="pooling", index=c("Symbol", "Date"), data=mydat);summary(p.ols)
    model2 = coeftest(p.ols); model2
    p.ols = plm(CARHART4F.ALPHA ~ Time + Treatment + I(Time*Treatment), model="pooling", index=c("Symbol", "Date"), data=mydat);summary(p.ols)
    model3 = coeftest(p.ols); model3
    
    # DOUBLE CLUSTERING
    p.ols = plm(CAPM.ALPHA ~ Time + Treatment + I(Time*Treatment), model="pooling", index=c("Symbol", "Date"), data=mydat);summary(p.ols)
    model4 = coeftest(p.ols, vcov = function(x) vcovDC(x)); model4
    p.ols = plm(FF3F.ALPHA ~ Time + Treatment + I(Time*Treatment), model="pooling", index=c("Symbol", "Date"), data=mydat);summary(p.ols)
    model5 = coeftest(p.ols, vcov = function(x) vcovDC(x)); model5
    p.ols = plm(CARHART4F.ALPHA ~ Time + Treatment + I(Time*Treatment), model="pooling", index=c("Symbol", "Date"), data=mydat);summary(p.ols)
    model6 = coeftest(p.ols, vcov = function(x) vcovDC(x)); model6
    
    res[1:5, i] = c(as.numeric(model1[4,1:3]), as.numeric(model4[4,2:3]))
    res[6:10, i] = c(as.numeric(model2[4,1:3]), as.numeric(model5[4,2:3]))
    res[11:15, i] = c(as.numeric(model3[4,1:3]), as.numeric(model6[4,2:3]))
    
  }
  
  stargazer(res, type="latex", summary =F, 
            title=paste0("T3_change ratio_sort_", method,"_", time, "_r", remove.week), 
            out = paste0("output/txt/T3_change ratio_sort_", method,"_", time, "_r", remove.week, ".txt"))
  stargazer(res, type="latex", summary =F, 
            title=paste0("T3_change ratio_sort_", method,"_", time, "_r", remove.week), 
            out = paste0("output/tex/T3_change ratio_sort_", method,"_", time, "_r", remove.week, ".tex"))
  
}
```


#### Table 4 
  + Diff in Diff in Diff 
  + symbol별 그룹별로(group_by) `mutate` 함수를 활용하여
  method = (method - lag(method))/ lag(method)를 만든 후 method기준으로 sort하여 분석
  + portfolio 변수에 method>0인 Symbol값을 넣는다
  + sign 변수에 Symbol이 portfolio안에 있다면 1, 없으면 0의 값을 가지는 dummy변수 생성 후 분석

```{r}
##### DDD in diff.volume #####
# STEP 7. BEFORE & DURING (SORTING = Diff Dollar Volume/ DDD)
ddd = function(DF=DF_2016, time = "before", method = "DollarVolume", remove.week=0){
  
  # Condition
  if (time =="before"){
    mydat = DF[DF$Date<170000 & DF$Date>150700, ]
    mydat$Time = ifelse(mydat$Date<160328, 0, 1)
    if (remove.week == 1){
      mydat = mydat[mydat$Date<160321 | mydat$Date>160404, ]
    }
    if (remove.week == 2){
      mydat = mydat[mydat$Date<160314 | mydat$Date>160411, ]
    }
  }
  if (time =="after"){
    mydat = DF[DF$Date>=160328, ]
    mydat$Time = ifelse(mydat$Date<170000, 0, 1)
    if (remove.week == 1){
      mydat = mydat[mydat$Date<161225 | mydat$Date>170108, ]
    }
    if (remove.week == 2){
      mydat = mydat[mydat$Date<161218 | mydat$Date>170115, ]
    }
  }
  mydat2 = mydat
  
  temp = mydat[mydat$Symbol %in% treatmentfirm,]
  temp = temp %>% group_by(Symbol, Time) %>% summarise(method = mean(eval(parse(text = method))))
  temp = as.data.frame(temp)
  temp = temp %>% group_by(Symbol) %>% mutate(method = (method - lag(method))/ lag(method))
  temp = as.data.frame(temp)
  temp = temp[temp$Time==1, -2]
  temp = temp[order(temp$method),]
  
  # DIVIDE TO SIGN
  portfolio = temp$Symbol[temp$method>0]
  
  # SIGN DUMMY VARIABLE
  mydat$sign = ifelse(mydat$Symbol %in% portfolio, 1, 0)
  
  # OLS
  p.ols = plm(CAPM.ALPHA ~ Time + Treatment + I(Time*Treatment) + I(Time*sign) + I(Treatment*sign) + I(Time*Treatment*sign), model="pooling", index=c("Symbol", "Date"), data=mydat);summary(p.ols)
  model1 = coeftest(p.ols); model1
  p.ols = plm(FF3F.ALPHA ~ Time + Treatment + I(Time*Treatment) + I(Time*sign) + I(Treatment*sign) + I(Time*Treatment*sign), model="pooling", index=c("Symbol", "Date"), data=mydat);summary(p.ols)
  model2 = coeftest(p.ols); model2
  p.ols = plm(CARHART4F.ALPHA ~ Time + Treatment + I(Time*Treatment) + I(Time*sign) + I(Treatment*sign) + I(Time*Treatment*sign), model="pooling", index=c("Symbol", "Date"), data=mydat);summary(p.ols)
  model3 = coeftest(p.ols); model3
  
  # DOUBLE CLUSTERING
  p.ols = plm(CAPM.ALPHA ~ Time + Treatment + I(Time*Treatment) + I(Time*sign) + I(Treatment*sign) + I(Time*Treatment*sign), model="pooling", index=c("Symbol", "Date"), data=mydat);summary(p.ols)
  model4 = coeftest(p.ols, vcov = function(x) vcovDC(x)); model4
  p.ols = plm(FF3F.ALPHA ~ Time + Treatment + I(Time*Treatment) + I(Time*sign) + I(Treatment*sign) + I(Time*Treatment*sign), model="pooling", index=c("Symbol", "Date"), data=mydat);summary(p.ols)
  model5 = coeftest(p.ols, vcov = function(x) vcovDC(x)); model5
  p.ols = plm(CARHART4F.ALPHA ~ Time + Treatment + I(Time*Treatment) + I(Time*sign) + I(Treatment*sign) + I(Time*Treatment*sign), model="pooling", index=c("Symbol", "Date"), data=mydat);summary(p.ols)
  model6 = coeftest(p.ols, vcov = function(x) vcovDC(x)); model6
  
  stargazer(model1,model2,model3,model4,model5,model6, type="latex", title=paste0("T4_DDD_", time, "_r.", remove.week), 
            out = paste0("output/txt/T4_DDD_", method,"_", time, "_r", remove.week, ".txt"))
  stargazer(model1,model2,model3,model4,model5,model6, type="latex", title=paste0("T4_DDD", time, "_r.", remove.week), 
            out = paste0("output/tex/T4_DDD_", method,"_", time, "_r", remove.week, ".tex"))
}
```






