---
title: "시각화"
author: "hyo"
date: '2020 3 27'
output: html_document
---
  

## 4.데이터 시각화
* 일반적으로 ggplot2 사용됨
* html을 통한 인터랙티브 그래픽 구현 시 highcharter, plotly 등도 사용됨 (javascript를 이용한 시각화)

### 4.1 plot의 기본
* plot(x, y, …)
  + main = "메인 제목"	: 제목 설정
  + sub="서브 제목"	    : 서브 제목
  + xlab = "문자", ylab = "문자"	: x, y축에 사용할 문자열을 지정
  + ann=F	 : x, y축 제목을 지정하지 않는다
  + tmag=2 : 제목 등에 사용되는 문자의 확대율 지정
  + axes=F : x, y축을 표시하지 않는다
  + axis	 : x, y축을 사용자의 지정값으로 표시

* 그래프 타입 선택
  + type="p"	: 점 모양 그래프 (기본값)
  + type="l"	: 선 모양 그래프 (꺾은선 그래프)
  + type="b"	: 점과 선 모양 그래프
  + type="c"	: "b"에서 점을 생략한 모양
  + type="o"	: 점과 선을 중첩해서 그린 그래프
  + type="h"	: 각 점에서 x축 까지의 수직선 그래프
  + type="s"	: 왼쪽값을 기초로 계단모양으로 연결한 그래프
  + type="S"	: 오른쪽 값을 기초로 계단모양으로 연결한 그래프
  + type="n"	: 축 만 그리고 그래프는 그리지 않음
  
##### 4.1.1 plotting point
* 색, 기호 등	
  + col=1, col="blue" : 기호의 색지정, 1-검정, 2-빨강, 3-초록, 4-파랑,5-연파랑,6-보라,  7-노랑, 8-회색
  + pch=0, pch="문자"	: 점의 모양을 지정합니다
  + bg="색깔"	 : 그래프의 배경색 지정
  + lwd="숫자" : 선을 그릴 때 선의 굵기를 지정
  + cex="숫자" : 점이나 문자를 그릴때 점이나 문자의 굵기를 지정
``` {r}
library(stats) # for lowess, rpois, rnorm
plot(cars)

x=c(-50:50); y=x^2
plot(x,y, main = "y = x^2")

plot(
  1:25, 
  cex  = 3,
  lwd  = 3,
  pch  = 1:25, 
  col  = rainbow(25), 
  bg   = c(rep(NA, 20), terrain.colors(5)),
  main = "rainbow color"
)
```





##### 4.1.2 add lines and points
* 선의 모양 선택	
  + lty=0, lty="blank"	투명선
  + lty=1, lty="solid"	실선
  + lty=2, lty="dashed"	대쉬선
  + lty=3, lty="dotted"	점선
  + lty=4, lty="dotdash"	점선과 대쉬선
  + lty=5, lty="longdash"	긴 대쉬선
  + lty=6, lty="twodash"	2개의 대쉬선
  
``` {r}  
plot(
  (1:100) ^ 2, 
  type = "l", 
  main = 'plot((1:100) ^ 2, type = "l")'
)

plot(
  (1:100) ^ 2, 
  type = "l", 
  lty  = "dashed",
  lwd  = 3,
  col  = "chocolate", 
  main = 'plot((1:100) ^ 2, type = "l", lty = "dashed", ...)'
)
```

##### 4.1.3 par()
* 그래프의 모양을 다양하게 조절할 수 있는 그래픽 인수들을 설정하고 조회하는 함수
* mfrow / mfcol : 한 화면에 여러 그래프를 비교해볼 때 사용 
  + figure region을 나누어 plot region을 만들고 배치 순서를 정하는 인수
  + mfrow : 그래프를 행 우선 배치 default = c(1,1)
  + mfcol : 그래플르 열 우선 배치 default = c(1,1)
``` {r}    
w = c("Sun", "Mon", "Tue", "Wen", "Thu", "Fri", "Sat") 
num = c(22,27,26,24,23,26,28)
names(num) = w
num 
par(mfrow=c(1,2))    # set the plotting area into a 1*2 array
barplot(num, main="Barplot")
pie(num, main="Piechart", radius=1)

Temperature <- airquality$Temp
Ozone <- airquality$Ozone
par(mfrow=c(2,2))
hist(Temperature)
boxplot(Temperature, horizontal=TRUE)
hist(Ozone)
boxplot(Ozone, horizontal=TRUE)

``` 


### 4.2 ggplot2 패키지

* 릴랜드 윌킨스(Leland Wilkinson)의 책 The Grammar of Graphics에 기초함

* “문법은 언어의 표현을 풍부하게 만든다. 단어만 있고 문법이 없는 언어가 있다면(단어 = 문장), 오직 단어의 갯수만큼만 생각을 표현할 수 있다. 문장 내에서 단어가 어떻게 구성되는 지를 규정함으로써, 문법은 언어의 범위를 확장한다.”
— Leland Wilkinson, 《The Grammar of Graphics》

#### 4.2.1 ggplot 기본
* geom 함수를 사용하여 그래프를 표현
  + \+를 사용하여 해당데이터를 다양한 그래프로 표현 함
  + geom_point()  : 해당 데이터들을 점으로 표현
  + geom_jitter() : 해당 데이터들을 점으로 표현 하되 양옆으로 흔들어 표현
  + geom_line()   : 데이터들을 선으로 연결하여 표현
  + geom_boxplot() : 상자그림

##### `geom_point()` 함수 이용
* colour옵션: cyl변수를 factor화하여 각 그룹별로 색깔을 다르게 표현
* shape옵션: cyl변수를 factor화하여 각 그룹별로 모양을 다르게 표현
``` {r}    
library(ggplot2)
head(mtcars)
p = ggplot(mtcars,aes(wt,mpg))
p + geom_point()

p + geom_point(aes(colour = factor(cyl)))

p + geom_point(aes(shape = factor(cyl)))
```

##### `geom_jitter()` 함수 이용
* geom_point()를 활용한 그래프를 보면 일직선으로 데이터가 표현되어있다
* geom_jitter()를 활용하여 데이터를 양옆으로 분산 시켜줌
  + colour옵션으로 그룹별 색깔 표현 가능
``` {r}    
p = ggplot(mpg, aes(cyl, hwy))
p + geom_point()

p + geom_jitter()
p + geom_jitter(aes(colour = class))
```

##### `geom_line()` 함수 이용
```{r}
head(economics)
ggplot(economics, aes(x = date, y = unemploy)) +
  geom_line()
```

#### 4.2.2 histogram
##### `geom_histogram()` 함수 이용
* geom_histogram()을 이용하여 히스토그램을 그릴 수 있음
  + (y = ..density..) : 밀도를 표현
  + binwidth : 히스토그램의 두께
  + fill : 색깔로 채우기
```{r}
ggplot(mtcars, aes(x = mpg)) +
  geom_histogram()

ggplot(mtcars, aes(x = mpg)) +
  geom_histogram(aes(y = ..density..), binwidth = 3, fill = "blue")
```

##### `geom_bar()` 함수 이용
* xlab,ylab : x,y축 이름 설정
* ggtitle : 제목 설정
```{r}
ggplot(mtcars, aes(x = cyl, fill = am)) +
  geom_bar(fill = "red") +
  xlab("cyl") + 
  ylab("count") +
  ggtitle("Counting cyl")
```

##### `scale_fill_brewer()` 함수 이용
* scale_fill_brewer을 사용하여 100%를 기준, fill 그룹으로 나누어 색깔의 짙은 정도로 bar 그래프를 그려줌
```{r}
library(car)
Vocab$education <- as.factor(Vocab$education)
Vocab$vocabulary <- as.factor(Vocab$vocabulary)
head(Vocab)
ggplot(Vocab, aes(x = education, fill = vocabulary)) +
  geom_bar(position = 'fill') + 
  scale_fill_brewer(palette="Oranges")
```


#### 4.2.3 boxplot
##### `geom_boxplot()` 함수 이용
* outlier.colour옵션을 활용하여 이상값을 색깔로 표현
* outlier.shape옵션을 활용하여 이상값을 모양으로 표현
* geom_jitter와 함께 사용하면 데이터의 분포를 확인 할 수 있음
```{r}
p <- ggplot(mpg, aes(class, hwy))
p + geom_boxplot()

p + geom_boxplot(outlier.colour = "red", outlier.shape = 1)

p + geom_boxplot(outlier.shape = NA) + geom_jitter(width = 0.2)
```

* geom_dotplot() : 점으로 표현
* geom_violin()  : 데이터의 부피를 두께로 표현
```{r}
f = ggplot(mpg,aes(class,hwy))
f + geom_dotplot(binaxis = "y",
                 stackdir = "center")
f + geom_violin(scale="area")
```


#### 4.2.4 ggplot 예제

* 그래픽 문법은 다음의 7개 요소로 구성됨
+ 1. Data: 시각화에 사용될 데이터
+ 2. Aesthetics: 데이터를 나타내는 시각적인 요소(x축, y축, 사이즈, 색깔, 모양 등)
+ 3. Geometrics: 데이터를 나타내는 도형
+ 4. Facets: 하위 집합으로 분할하여 시각화
+ 5. Statistics: 통계값을 표현
+ 6. Coordinates: 데이터를 표현 할 이차원 좌표계
+ 7. Theme: 그래프를 꾸밈


##### Data, Asethetics, Geometrics

* 3 Factor의 누적 수익률(로그 기준)을 구한 후, 이를 line으로 표현
* (1+r)=er이므로, 로그 수익률로 변환하기 위해 log (1+r)을 취함
* ggplot() 함수의 경우 %>%가 아닌 +로 연결됨

* Data: 누적 수익률 데이터를 사용, group 처리를 위해 long 형태로 변환
* Asethetics: x축에는 Date, y축에는 return, group 에는 factor 사용
* Geometrics: 선형 그래프 사용

``` {r}
library(readr)
library(rvest)
library(dplyr)
df = read_csv("df.csv")
df_cum = df %>%
  select(Date, 2:4) %>%
  mutate_if(is.numeric, list(~log(1+.) %>% cumsum() ))

head(df_cum)
```


``` {r}
library(tidyr)
library(ggplot2)
library(stringr)
df_cum %>%
  pivot_longer(cols = -Date, names_to = 'factor',
               values_to = 'return') %>%
  ggplot(aes(x = Date, y = return, group = factor)) +
  geom_line(aes(color = factor))
```


*기간이 짧을 때는 line과 함께 point를 같이 접목시켜 시각화 하는 것이 보기 좋음


``` {r}
p1 = df %>%
  filter(str_sub(Date, 1, 4) == '2019') %>%
  select(Date, 2:4) %>%
  mutate_if(is.numeric, list(~log(1+.) %>% cumsum() )) %>%
  pivot_longer(cols = -Date, names_to = 'factor',
               values_to = 'return') %>%
  ggplot(aes(x = Date, y = return, group = factor)) +
  geom_line(aes(color = factor)) +
  ggtitle('Line')

p2 = p1 + geom_point(aes(color = factor)) +ggtitle('Line + Point')

gridExtra::grid.arrange(p1, p2, ncol = 1)
```


##### Facets

* 각 팩터의 수익률을 따로 표현
* facet_grid() 혹은 facet_wrap() 함수 사용
* 물결 표시(~)를 통해 하위 집합으로 나누고자 하는 변수를 선택

``` {r}
df_cum %>%
  pivot_longer(cols = -Date, names_to = 'factor',
               values_to = 'return') %>%
  ggplot(aes(x = Date, y = return, group = factor)) +
  geom_line(aes(color = factor)) +
  facet_grid(~ factor)
```


##### Statistics

* stat_summary_*() 함수 통해서 통계값 표현 가능
* dplyr 패키지 이용해 통계값 계산한 후, ggplot으로 표현하는 것이 훨씬 편함

* MKT 팩터의 월별 수익률 비교

``` {r}
df_m = df %>%
  select(Date, `Mkt-RF`) %>%
  separate(Date, c('Year', 'Month')) %>%
  group_by(Month) %>%
  summarize(monthly_return = mean(`Mkt-RF`) %>% round(., 4))

df_m %>%
  mutate(mycol = ifelse(Month %in% c('05', '06', '07', '08', '09', '10'), 
                        'blue', 'red')) %>%
  ggplot(aes(x = Month, y = monthly_return)) +
  geom_col(aes(fill = mycol)) +
  scale_fill_identity() +
  ggtitle('Sell in May')
```

* MKT 팩터의 수익률 히스토그램 (정규분포 확인)

``` {r}
df %>%
  select(Date, `Mkt-RF`) %>%
  ggplot(aes(x = `Mkt-RF`)) +
  geom_histogram(aes(y = ..density..), fill = 'red') +
  geom_density(color = NA, fill = 'black', alpha = 0.3) 
```

##### Coordinates
* Coordinates는 좌표를 의미
* coord_*() 함수를 이용하여 x축 혹은 y축 정보를 변형할 수 있음 
+ coord_cartesian(): x축과 y축 범위 지정
+ coord_flip(): x축과 y축 뒤집기
``` {r}
df %>%
  select(1:4) %>%
  pivot_longer(cols = -Date, names_to = 'factor', values_to = 'return') %>%
  ggplot(aes(x = factor, y = return)) +
  geom_boxplot(aes(fill = factor)) 
```   

``` {r}
df %>%
  select(1:4) %>%
  pivot_longer(cols = -Date, names_to = 'factor', values_to = 'return') %>%
  ggplot(aes(x = factor, y = return)) +
  geom_boxplot(aes(fill = factor)) +
  coord_flip()
```


##### Theme
* 그림의 제목, 축 제목, 축 단위, 범례, 디자인 등 그림을 꾸며주는 역할을 담당
* 누적 수익률 그래프를 꾸밈 
+ Date를 yyyy-mm-dd로 바꿔 Date 타입으로 변경
+ factor 컬럼의 level을 변경(MKT, SMB, HML)
+ 테마를 bw로 변경
+ 범례를 밑으로 보내며, 범례 제목을 삭제
+ x축 텍스트 기울기 변경
+ 주, 보조 라인을 삭제
+ xlab, ylab 문자 삭제

``` {r}
library(zoo)
df %>%
  select(Date, 2:4) %>%
  mutate_if(is.numeric, list(~log(1+.) %>% cumsum() )) %>%
  mutate(Date = as.Date(as.yearmon(Date, "%Y-%m"), frac = 1)) %>%
  pivot_longer(cols = -Date, names_to = 'factor',
               values_to = 'return') %>%
  mutate(factor = base::factor(factor,
                               levels = c('Mkt-RF', 'SMB', 'HML'))) %>%
  ggplot(aes(x = Date, y = return, group = factor)) +
  geom_line(aes(color = factor)) +
  theme_bw() +
  theme(
    legend.position = 'bottom',
    legend.title = element_blank(),
    panel.grid.major.x = element_blank(),
    panel.grid.minor.x = element_blank(),
    panel.grid.major.y = element_blank(),
    panel.grid.minor.y = element_blank(),
    axis.text.x = element_text(angle = 30, hjust = 1, size = 8)
  ) +
  xlab(NULL) +
  ylab(NULL)
```   


### 4.3 ggplot의 확장 패키지
* ggplot을 응용한 다양한 확장 패키지가 존재
* http://www.ggplot2-exts.org/gallery/
  